【裁判字號】    89,交易,127
【裁判日期】    900118
【裁判案由】    公共危險等
【裁判全文】
台灣新竹地方法院刑事判決                        八十九年度交易字第一二七號
    公  訴  人  台灣新竹地方法院檢察署檢察官
    被      告  新華起訴書.
右列被告因公共危險等案件，經檢察官提起公訴（八十九年度偵字第二七五二號），
本院判決如左：
    主  文
新華服用酒類，不能安全駕駛動力交通工具而駕駛，處有期徒刑貳月，如易科罰金
，以佰元折算壹日；又因過失傷害人，處有期徒刑月，如易科罰金，以佰元折
算壹日；應執行有期徒刑肆月，如易科罰金，以佰元折算壹日。
    事  實
一、新華於民國八十九年五月十五日中午，在苗栗縣南庄鄉因服用酒類，而已經不
    能安全駕駛動力交通工具（嗣經測試酒精濃度測定值為○．九一ＭＧ／Ｌ），猶
    駕駛車牌號碼ＱＶ─九０三０號自用小客車，自苗栗縣返回新竹市沿新竹市○○
    路○段由竹東鎮往新竹市方向行駛，至同日十八時五十分許，途經新竹市○○路
    ○段三七五號處，其應注意駕駛人駕駛汽車，應遵守道路交通標誌、標線、號誌
    之指示，而在有分向限制線處，禁止跨越或駛入對向車道，以及汽車駕駛人飲用
    酒類或其他類似物後其吐氣所含酒精濃度超過每公升○‧二五毫克者不得駕車，
    且依當時之情形，並無不能注意之情形，竟疏未注意，而跨越分向限制線侵入對
    向車道，適有乙○○騎乘ＨＯＹ─０二八號重型機車後座搭載甲○○沿新竹沿新
    竹市○○路○段由新竹市往竹東鎮方向行駛（即對向車道，而乙○○無駕駛執照
    駕駛重型機車以及行駛禁行車道部分，違反道路交通安全規則，但於車禍事故之
    發生，尚無過失），因之新華所駕駛之自用小客車撞擊乙○○所騎乘之重型機
    車，因而致乙○○受有雙側股骨骨折、骨盆骨折右橈骨骨折之傷害（期間並因疑
    似脂肪栓塞症候群而至加護病房治療），及所搭載之甲○○受有頭部外傷合併右
    肩挫傷及右肩胛骨骨折之傷害。
二、案經被害人乙○○、甲○○之母丁○○訴由新竹市警察局第二分局報請台灣新竹
    地方法院檢察署檢察官偵查起訴。
    理  由
一、訊據被告新華對於其在前揭時間、地點，因服用酒類，不能安全駕駛動力交通
    工具而駕駛以及駕車過失撞擊乙○○、甲○○之事實坦承不諱，經核與被害人乙
    ○○、甲○○二人於本院調查時以及告訴人丁○○於偵查中以及本院調查時指述
    情節相符；次查：被告呼氣中酒精濃度經測試為０‧九一ＭＧ／Ｌ，此有吐氣酒
    精濃度測試表一紙在卷足憑（偵卷第七頁參見），其呼氣中酒精濃度，業已超過
    ０‧五五ＭＧ／Ｌ之標準，且參酌其駕車跨越分向限制線侵入對向車道因而肇事
    之情形（偵卷第八頁道路交通事故調查報告表參見），顯然已達不能安全駕駛之
    程度，應堪認定；再按駕駛人駕駛汽車，應遵守道路交通標誌、標線、號誌之指
    示，而在有分向限制線處，禁止跨越或駛入對向車道，以及汽車駕駛人飲用酒類
    或其他類似物後其吐氣所含酒精濃度超過每公升○‧二五毫克者不得駕車，道路
    交通安全規則第九十條、第一百十四條第二款分別定有明文，被告喝酒過量後本
    不得駕車，途經肇事路段時亦應注意上述道路交通安全規則之規定；況肇事當時
    天候晴、夜間有照明、道路為市區道路○路面乾燥無缺陷、無障礙物、視距良好
    等情，亦有道路交通事故調查報告表在卷可稽（偵卷第八頁第四頁參見），是依
    照當時之情形，被告並無不能注意之情事；職是之故，本件被告駕駛車輛應注意
    飲酒後吐氣所含酒精成分超過每公升０．二五ＭＧ／Ｌ以上不得駕車，以及應注
    意駕駛汽車，應遵守道路交通標誌、標線、號誌之指示，而在有分向限制線處，
    禁止跨越或駛入對向車道，能注意，而疏未注意遵守上開交通安全規則之規定，
    則其對於本件肇事顯有過失責任甚明；而本件車禍事故因而致被害人乙○○受有
    雙側股骨骨折、骨盆骨折右橈骨骨折之傷害（期間並因疑似脂肪栓塞症候群而至
    加護病房治療），以及被害人甲○○受有頭部外傷合併右肩挫傷及右肩胛骨骨折
    傷害等情，亦有東元綜合醫院、長庚紀念醫院診斷證明書在卷可稽（偵卷第二十
    八頁、第二十九頁以及本院卷參見），是被告之過失行為與被害人二人之受傷害
    結果間，有相當因果關係；此外，復有新竹市警察局舉發違反道路交通管理事件
    通知單一紙在卷可按，是本件事證已臻明確，被告過失傷害犯行，堪予認定。
二、核被告新華所為，係犯刑法第一百八十五條之三不能安全駕駛動力通工具而駕
    駛罪、刑法第二百八十四條第一項之過失傷害罪；被告所犯上揭二罪，犯意各別
    ，行為不同，應予分論併罰；又被告一過失行為，因而造成被害人乙○○、甲○
    ○二人之傷害，係一行為而觸犯二罪名，為想像競合犯，應依刑法第五十五條之
    規定，從一過失傷害罪處斷。另被告酒醉駕車，因而過失傷害人，依法應負刑事
    責任，應依道路交通管理處罰條例第八十六條第一項之規定，就被告所犯刑法第
    二百八十四條第一項之過失傷害罪之部分，加重其刑；爰審酌被告因酒後駕車致
    人受傷、其過失程度嚴重、造成被害人傷勢之情形、被告素行、犯後態度等一切
    情狀，分別就其所犯之罪量處如主文所示之刑以及易科罰金之折算標準，併定其
    應執行之刑暨易科罰金之折算標準。
三、據上論斷，應依刑事訴訟法第二百九十九條第一項前段，道路交通管理處罰條例
    第八十六條第一項，刑法第一百八十五條之三、第二百八十四條第一項前段、第
    四十一條、第五十五條、第五十一條第五款，罰金罰鍰提高標準條例第一條前段
    、第二條，判決如主文。
本案經檢察官林鳳師到庭執行職務。
中      華      民      國    九十      年      一      月     十八     日
                              台灣新竹地方法院刑事第二庭
                                  法      官    蘇    嘉    豐
右正本證明與原本無異。
如不服本判決，應於判決送達後十日內向本院提出上訴狀( 應附繕本 )。
                        書  記  官    賴    寶    合
中      華      民      國    九十      年      一      月     十八     日
附錄論罪法條：
刑法第一百八十五條之三：
服用毒品、麻醉藥品、酒類或其他相類之物，不能安全駕駛動力交通工具而駕駛者，
處一年以下有期徒刑、拘役或三萬元以下罰金。
刑法第二百八十四條第一項：
因過失傷害人者，處六月以下有期徒刑、拘役或五百元以下罰金。致重傷者，處一年
以下有期徒刑、拘役或五百元下罰金。


司法院資訊處製作；財團法人民間司法改革基金會備份。
